臺灣臺北地方法院刑事判決　　　　　　　　　　　　　九十三年度交訴字第九０號
　　公　訴　人　臺灣臺北地方法院檢察署檢察官
　　被　　　告　甲○○
右列被告因公共危險等案件，經檢察官提起公訴（九十二年度毒偵字第二二七九號）
，本院判決如左：
    主  文
甲○○連續施用第二級毒品，累犯，處有期徒刑肆月。又服用毒品，不能安全駕駛動
力交通工具而駕駛，累犯，處有期徒刑月。又因過失傷害人，累犯，處有期徒刑肆
月。又因過失傷害人，累犯，處有期徒刑月。又連續駕駛動力交通工具肇事，致人
受傷而逃逸，累犯，處有期徒刑壹年。應執行有期徒刑貳年。
    事  實
一、甲○○前因違反麻醉藥品管理條例案件，經臺灣士林地方法院判處有期徒刑二年
    十月，緩刑五年確定，嗣緩刑經撤銷，送監執行，於民國八十五年五月十六日假
    釋出監，嗣假釋又經撤銷，入監執行殘刑，再於八十九年一月十日假釋出監，刑
    期至八十九年六月二十一日屆滿以已執行完畢論；又因施用第二級毒品安非他命
    案件，經停止戒治交付保護管束期滿，由臺灣板橋地方法院檢察署檢察官於九十
    一年十二月十二日以九十一年度戒毒偵字第五四七號為不起訴處分確定。詎猶不
    思悛悔，基於施用第二級毒品之概括犯意，自九十二年七月底某日起至同年八月
    十一日凌晨二時許，在臺北市○○○路、復興南路口「錢櫃ＫＴＶ」內，以每週
    一次之頻率連續施用第二級毒品ＭＤＭＡ；並於九十二年八月十一日凌晨二時許
    施用第二級毒品ＭＤＭＡ後，明知服用毒品致不能安全駕駛者，即不得駕駛動力
    交通工具，猶駕駛車牌號碼Ｖ二─七五六一號自用小客車上路欲前往臺北市○○○路之「薇閣汽車旅館」，嗣於同日凌晨五時十分，由北往南（起訴書誤載為由
    南往北）方向行經臺北市○○區○○路一四一號前時，本應注意汽車行駛時，駕
    駛人應注意車前狀況及兩車併行之間隔，並隨時採取必要之安全措施，及應遵守
    道路交通標誌、標線、號誌之指示，且在劃有分向限制線之路段，不得駛入來車
    之車道內，而依當時情形，並無不能注意之情事，竟疏未注意，在服用ＭＤＭＡ
    毒品致駕車操控不穩之情形下，跨越道路分向限制線，正面撞擊對向駛來、由乙○○騎乘之車牌號碼ＢＢＩ─五Ｏ一號重型機車，致乙○○受有臉部多處擦傷（
    共計十二ｘ八公分）、左側前臂撕裂傷（四ｘ四ｘ一公分）、右側手背擦傷（一
    ｘ一公分）、左側膝蓋擦傷（三ｘ四公分）及左上方門齒牙冠部斷裂等之傷害；
    甲○○肇事致乙○○受傷後，並未停車查看及協助傷患而駕車逃逸；旋復沿臺北
    市○○區○○路由東往西方向行駛，至林森北路口朝北右轉進入林森北路時，又
    因操控不穩，跨越分向限制線正面撞擊正於林森北路路口由北往南方向停等紅燈
    、由丙○○騎乘之車牌號碼ＭＣＫ─四Ｏ七號重型機車，致丙○○受有兩膝及左
    腰挫傷之傷害；甲○○肇事致丙○○受傷後，承前肇事逃逸之概括犯意，亦未停
    車查看及協助傷者，逕行倒車後沿林森北路朝北方向駕車逃逸；嗣於同日凌晨五
    時三十分，行至臺北市中山區○○○路四一九號「薇閣汽車旅館」一Ｏ七室前，
    因撞擊該室鐵捲門車輛卡住，始為警當場查獲，經採其尿液送驗結果，呈第二級
    毒品ＭＤＭＡ陽性反應，而查悉上情。
二、案經被害人乙○○、丙○○訴由臺北市政府警察局中山分局報告臺灣臺北地方法
    院檢察署檢察官偵查起訴。
    理  由
一、訊據被告甲○○固坦承上開連續施用第二級毒品ＭＤＭＡ、服用毒品不能安全駕
    駛動力交通工具而駕駛、過失傷害告訴人乙○○、丙○○等犯行，惟矢口否認有
    肇事逃逸之犯罪，辯稱：伊當時神智不清，並不清楚自己肇事使人受傷，如果知
    道的話，一定會下車查看，並沒有肇事逃逸之故意云云。惟查，被告當時雖確有
    施用第二級毒品ＭＤＭＡ，此有其臺灣尖端先進生技醫藥股份有限公司濫用藥物
    檢驗報告一紙附卷可稽，但衡諸告訴人乙○○、丙○○均指稱：被告係駕車正面
    撞擊其等所騎乘之機車等語，再參以被告當時尚能由臺北市○○○路、復興南路
    口之「錢櫃ＫＴＶ」駕駛車輛抵達其位於臺北市○○○路之目的地「薇閣汽車旅
    館」，二地相距非近，顯見其仍有相當之認知能力，自難認被告確實不知其駕車
    肇事之情；況被告於本院九十三年十一月十九日審理時既自承知道有撞到東西等
    語，卻始終未下車查看是否有人受傷，更難謂其無肇事逃逸之故意，是被告上開
    所辯，殊不足採。此外，復有告訴人乙○○、丙○○之馬偕紀念醫院診斷證明書
    二紙、告訴人乙○○受傷及車損照片四幀、臺北市○○○○○道路交通事故現場
    圖、補充資料表各二紙、談話紀錄表三紙臺灣尖端先進生技醫藥股份有限公司濫
    用藥物檢驗報告一紙等在卷可資參佐，本件事證明確，被告犯行洵堪認定，應依
    法論科。
二、核被告所為，係犯毒品危害防制條例第十條第二項之施用第二級毒品罪，及刑法
    第一百八十五條之三之服用毒品不能安全駕駛動力交通工具而駕駛罪、第一百八
    十五條之四之肇事逃逸罪、第二百八十四條第一項前段之過失傷害罪；其施用毒
    品ＭＤＭＡ前持有ＭＤＭＡ之低度行為，為施用之高度行為所吸收，不另論罪。
    再被告行為後，毒品危害防制條例雖有修正，然被告經強制戒治期滿後再犯施用
    毒品罪，依舊法應經強制戒治並追訴，依新法則僅應起訴，故以新法有利行為人
    ，附此敘明。被告先後多次施用第二級毒品及肇事逃逸犯行，均時間緊接，方法
    相同，觸犯構成要件相同之罪，顯均係基於概括犯行為之，為連續犯，依刑法第
    五十六條規定，各以一罪論，並均加重其刑；公訴人認被告二次肇事逃逸之犯行
    應予分論併罰，尚有未洽。又其所犯上開連續施用第二級毒品、服用毒品不能安
    全駕駛動力交通工具而駕駛、連續肇事逃逸、過失傷害告訴人乙○○、過失傷害
    告訴人丙○○等罪間，犯意各別，罪名不同，應分論併罰之。又除九十二年八月
    十一日凌晨二時許之施用第二級毒品犯行外，其他被告施用第二級毒品之犯行雖
    未據起訴，然該部分事實與公訴人起訴之犯罪事實既具有連續犯之裁判上一罪關
    係，應為起訴效力所及，本院自應併予審究。被告前因違反麻醉藥品管理條例案
    件，經臺灣士林地方法院判處有期徒刑二年十月，緩刑五年確定，嗣緩刑經撤銷
    ，送監執行，於八十五年五月十六日假釋出監，嗣假釋又經撤銷，入監執行殘刑
    ，再於八十九年一月十日假釋出監，刑期至八十九年六月二十一日屆滿以已執行
    完畢論，此有臺灣高等法院被告全國前案紀錄表在卷可按，其前受有期徒刑執行
    完畢，於五年內再犯
    本件有期徒刑以上之罪，為累犯，應依刑法第四十七條之規定加重（服用毒品不
    能安全駕駛動力交通工具而駕駛及過失傷害部分）及遞加重（連續施用第二級毒
    品及連續肇事逃逸部分）其刑。爰審酌被告罔顧他人生命、身體，於服用毒品後
    仍駕駛車輛上路行駛致衝撞他人，肇事後從未停車查看情形或救助傷者，其輕視
    生命之心態造成一般用路人極大之威脅，犯後迄未賠償告訴人損失，及其品行、
    二位告訴人分別之傷勢輕重等一切情狀，分別量處如主文所示之刑，並定其應執
    行之刑。
三、至被告聲請傳訊證人李皓怡及為其看診之醫師（未陳報姓名），證明伊當時意識
    模糊，不知肇事乙節；然被告並非毫無認知能力，自前述客觀之證據已臻明瞭，
    核無再行調查上開證據之必要，併此敘明。
據上論斷，應依刑事訴訟法第二百九十九條第一項前段，毒品危害防制條例第十條第
二項，刑法第十一條前段、第五十六條、第一百八十五條之三、第一百八十五條之四
、第二百八十四條第一項前段、第五十一條第五款、第四十七條，罰金罰鍰提高標準
條例第一條前段，判決如主文。
本案經檢察官楊智綸到庭執行職務
中　　　華　　　民　　　國　　九十三　　年　　 十二 　　月　　　三　　　日
                                      臺灣臺北地方法院交通法庭
                                          審判長法  官　劉 慧 芬
                                          　　　法　官　蔡 如 琪
                                          　　　法　官　歐陽漢菁
右正本證明與原本無異。
如不服本判決，應於判決送達後十日內，向本院提出上訴狀。
                                                書記官  沈 芳 君
中　　　華　　　民　　　國　　九十三　　年　　 十二 　　月　　　六　　　日
附錄本案論罪科刑法條全文
毒品危害防制條例第十條
施用第一級毒品者，處六月以上五年以下有期徒刑。
施用第二級毒品者，處三年以下有期徒刑。
中華民國刑法第一百八十五條之三
服用毒品、麻醉藥品、酒類或其他相類之物，不能安全駕駛動力交通工具而駕駛者，
處一年以下有期徒刑、拘役或三萬元以下罰金。
中華民國刑法第一百八十五條之四
駕駛動力交通工具肇事，致人死傷而逃逸者，處六月以上五年以下有期徒刑。
中華民國刑法第二百八十四條
因過失傷害人者，處六月以下有期徒刑、拘役或五百元以下罰金，致重傷者，處一年
以下有期徒刑、拘役或五百元以下罰金。
從事業務之人，因業務上之過失傷害人者，處一年以下有期徒刑、拘役或一千元以下
罰金，致重傷者，處三年以下有期徒刑、拘役或二千元以下罰金。
